臺灣新竹地方法院民事小額判決
110年度竹北小字第448號
原      告  第一產物保險股份有限公司

法定代理人  李正漢  


訴訟代理人  徐郁傑  
被      告  陳芯    


上列當事人間請求損害賠償事件，本院於民國110年9月30日言詞
辯論終結，判決如下：
    主      文
被告應給付原告新臺幣參萬肆仟肆佰貳拾捌元，及自民國一一○
年八月十一日起至清償日止，按週年利率百分之五計算之利息。
訴訟費用新臺幣壹仟元由被告負擔。
本判決得假執行。 
    事實及理由
壹、程序方面：
一、按訴狀送達後，原告不得將原訴變更或追加他訴。但擴張或
    減縮應受判決事項之聲明者，不在此限；民事訴訟法第255
    條但書第1 項第3 款定有明文。本件原告起訴時，原係請求
    被告給付原告新臺幣（下同）64,200元及自起訴狀繕本送達
    翌日起至清償日止，按週年利率5%計算之利息。嗣於本院民
    國110年9月2日調解期日以言詞變更請求金額為34,428元，
    利息部分不變(本院卷第56頁)，核原告上開所為，係單純減
    縮應受判決事項聲明，揆之首揭說明，應予准許。 
二、被告經合法通知，未於言詞辯論期日到場，核無民事訴訟法
    第386條各款所列情形，爰依原告之聲請，由其一造辯論而
    為判決。
貳、實體方面：
一、原告主張：被告於109年2月2日17時35分許，騎乘車牌號碼0
    00-000號普通重型機車（下稱肇事機車），行經新竹縣竹北
    市環北路五段與新光五街口處，因行駛不慎而擦撞原告承保
    訴外人張維瑜所有並駕駛之車牌號碼000-0000號自用小客車
    （下稱系爭車輛），致系爭車輛受有損害，被告對此應負損
    害賠償責任。嗣系爭車輛送廠修理，修復費用為34,428元(
    含鈑金14,120元，塗裝17,000元，零件費用本係33,080元，
    扣除折舊後為3,308元)，原告已依保險契約理賠，乃依保險
    法第53條第1項、民法第184條第1項前段、第191條之2之規
    定提起本件訴訟。並聲明：如上開變更後訴之聲明。
二、本件被告經合法通知，未於言詞辯論期日到場，核無民事訴
    訟法第386條各款所列情形，爰依原告之聲請，由其一造辯
    論而為判決。
三、得心證之理由：
  ㈠原告主張之上開事實，業據提出與其所述相符之汽車保險計
    算書、電子發票、道路交通事故當事人登記聯單、系爭車輛
    行車執照、估價單、車損照片等件影本為證；並有新竹縣政
    府警察局竹北分局110年8月2日竹縣北警交字第1103601749
    號函暨所附A3類道路交通事故調查紀錄表、道路交通事故現
    場圖、車損照片、現場路口照片等存卷可參；被告已於相當
    時期受合法之通知，未於言詞辯論期日到庭，亦未提出任何
    書狀加以爭執，依上開調查證據之結果，堪信原告之主張為
    真實。
  ㈡按汽車行駛時，駕駛人應注意車前狀況及兩車並行之間隔，
    並隨時採取必要之安全措施，道路安全規則第94條第3項定
    有明文。經查，被告於警詢時自承：當時我駕駛普重機車AB
    G-107號行駛環北路五段往北方向，靠近竹北夜市附近時，
    因當時車上載有一紙摺疊起來的手推車，前方號誌為紅燈，
    我要往前到汽車前停等紅燈時，沒注意到車輛兩側較平常還
    寬，就刮到對方車輛的輪胎等語(本院卷第32頁)。系爭車輛
    駕駛人張維瑜於警詢時陳稱：我駕駛AHA-0220號自小客車，
    行駛在環北路五段外側車道停等紅綠燈，然後聽到後方有碰
    撞的聲音，對方普重機車駕駛到我旁邊跟我說碰撞到我的後
    車輪，之後就跟我道歉後，我就看對方載小孩跟其他乘客，
    我當下沒有報案，之後下車查看後，發現傷勢小嚴重，想要
    報案申請保險，故至所報案等語（本院卷第34頁）。綜觀上
    述再佐以道路交通事故現場圖、車損照片及現場路口照片，
    被告騎乘肇事機車行經肇事地點，本應注意車前狀況及兩車
    並行之間隔，並隨時採取必要之安全措施，再參以當時系爭
    車輛為停等紅燈之靜止狀態，路況為柏油路面，被告於警詢
    時復陳稱事故前其視線無障礙物影響(本院卷第32頁)，堪認
    被告並無不能注意之情事，卻疏未注意，致肇事機車上所載
    之摺疊手推車碰撞系爭車輛，造成系爭車輛受損，足徵被告
    就本件事故之發生確有過失。又被告過失駕駛行為與原告承
    保之系爭車輛受有損害間亦具相當因果關係，被告應就其過
    失不法行為所致原告承保系爭車輛之損害，負賠償責任。
  ㈢次按因故意或過失，不法侵害他人之權利者，負損害賠償責
    任；汽車、機車或其他非依軌道行駛之動力車輛，在使用中
    加損害於他人者，駕駛人應賠償因此所生之損害；不法毀損
    他人之物者，被害人得請求賠償其物因毀損所減少之價額。
　　被保險人因保險人應負保險責任之損失發生，而對於第三人
    有損失賠償請求權者，保險人得於給付賠償金額後，代位行
    使被保險人對於第三人之請求權。民法第184 條第1 項前段
    、第191 條之2 前段、第196 條、保險法第53條第1 項分別
    定有明文。又按物被毀損時，被害人除得依民法第196 條請
    求賠償外，並不排除民法第213 條至第215 條之適用。依民
    法第196 條請求賠償物被毀損所減少之價額，得以修復費用
    為估定之標準，但以必要者為限（例如︰修理零件以新品換
    舊品，應予折舊，最高法院77年度第9 次民事庭會議決議參
    照)。又依營利事業所得稅查核準則第95條第6款規定，固定
    資產提列折舊採用定率遞減法者，以1年為計算單位。再依
    行政院公布之固定資產耐用年數表及固定資產折舊率表，系
    爭車輛為自用小客車，依固定資產耐用年數表第二類第三項
    規範，耐用年數為5 年，依定率遞減法每年折舊率為1000分
    之369 ，但其最後1 年之折舊額，加歷年折舊累計額，總和
    不得超過該資產成本原額10分之9 。職是，系爭車輛修復費
    用之零件部分，應以扣除折舊後之費用為限。查系爭車輛於
    102年9月出廠，有行車執照在卷足憑（本院卷第16頁），本
    件事故發生日為109年2月2日，距離系爭車輛出廠日已超過5
    年，依前揭說明，系爭車輛之零件費用33,080元扣除折舊後
    為3,309元（計算式詳如附表）。至系爭車輛之鈑金14,120
    、塗裝17,000元，因不屬於零件，而無折舊之適用。綜上，
    系爭車輛損壞修復之必要修復費用合計為34,429元（計算式
    ：3,309＋14,120＋17,000＝34,429），原告僅請求34,428元，
    應予准許。
四、末按給付無確定期限者，債務人於債權人得請求給付時，經
    其催告而未為給付，自受催告時起，負遲延責任。其經債權
    人起訴而送達訴狀，與催告有同一之效力；遲延之債務，以
    支付金錢為標的者，債權人得請求依法定利率計算之遲延利
    息；應付利息之債務，其利率未經約定，亦無法律可據者，
    週年利率為5%，民法第229 條第2 項、第233 條第1 項前段
    、第203 條分別定有明文。原告保險代位請求損害賠償之請
    求權，屬無確定期限之給付，以支付金錢為標的，依上揭法
    律規定，原告請求自起訴狀繕本送達翌日起加計週年利率5%
    之法定利息，亦屬有據。本件起訴狀繕本於110 年8 月10日
    送達被告（本院卷第48頁），是原告請求法定遲延利息之起
    算日為110年8月11日，堪可認定。
五、綜上所述，原告依保險代位及侵權行為之法律關係，請求被
    告給付34,428元及自110年8月11日起至清償日止，按週年利
    率5%計算之利息，洵屬有據，應予准許。
六、本件係依民事訴訟法第436條之8第1項適用小額訴訟程序所
    為被告敗訴之判決，依同法第436條之20規定，應就被告敗
    訴部分依職權宣告假執行。
七、末按適用小額訴訟程序事件法院為訴訟費用之裁判時，應確
    定其費用額，民事訴訟法第436 條之19第1 項定有明文，爰
    確定本件訴訟費用額如主文第2 項所示。
八、訴訟費用負擔之依據：民事訴訟法第78條。　　　　
中　　華　　民　　國　　110 　年　　10　　月　　14　　日
                  竹北簡易庭  法　官  李珮瑜
以上正本證明與原本無異。
如不服本判決，須以違背法令為理由，於判決送達後20日內向本
庭提出上訴狀（應按他造當事人之人數附繕本）；如委任律師提
起上訴者，應一併繳納上訴審裁判費。
中　　華　　民　　國　　110 　年　　10　　月　　14　　日
                              書記官　鄧雪怡
　　　　　　　　　　　　　　　
附錄：
一、民事訴訟法第436 條之24第2 項：
    對於小額程序之第一審裁判上訴或抗告，非以其違背法令為
    理由，不得為之。
二、民事訴訟法第436 條之25：
    上訴狀內應記載上訴理由，表明下列各款事項：
    ㈠原判決所違背之法令及其具體內容。
    ㈡依訴訟資料可認為原判決有違背法令之具體事實。
三、民事訴訟法第436 條之32條第2 項：
    第438 條至第445 條、第448 條至第450 條、第454 條、第
    455 條、第459 條、第462 條、第463 條、第468條、第469
    條第1 款至第5 款、第471 條至第473 條及第475 條第1 項
    之規定，於小額事件之上訴程序準用之。　　　　　　　　　　　
附表：
車牌號碼000-0000號自用小客車更新零件費用折舊之計算(金額：新臺幣)  第1年折舊值        33,080×0.369=12,207 第2年折舊值        （33,080-12,207）×0.369=7,702 第3年折舊值        （33,080-12,207-7,702）×0.369=4,860 第4年折舊值        （33,080-12,207-7,702-4,860）×0.369=3,067 第5年折舊值        （33,080-12,207-7,702-4,860-3,067）×0.369=1,935 第5年折舊後價值    33,080-12,207-7,702-4,860-3,067-1,935=3,309 備註： 一、更新零件費用33,080元。 二、上列計算小數點以下均四捨五入。